# 购买地下车库会计税务处理问题

提问人：lbwl 时间：2011-07-17 21:42:56
我单位购买部分地下车位，无产权，税务局说只能开租赁发票，那么我财务入账记哪，我看有的网友说进长期待摊费用，那么按几年摊呢，租赁法律上最长是 20 年，但一般使用都要长于 20 ，请请陈版指教

回答人：chenyiwei
根据实际情况分析确定该车位的受益年限，以此作为摊销年限，但不能超过房屋建筑物本身的折旧年限。例如，如果本质上是出售车位的合同（尽管有可能不合法，但预计各方不会发生争议或诉讼，会按照合同约定条款执行）的，则按照合同载明的使用年限和房屋建筑物折旧年限两者孰短的原则确定摊销年限。

回答人：chenyiwei
回复 lbwl 的帖子
实务中，可以把“能否单独再转让该车位”作为判断是无形资产还是长期待摊费用的标准之一。如果可以合法再转让的（但在这个案例中估计可能性不大），可作为无形资产；反之作为长期待摊费用。